# 陈版：关于固定资产折旧验算的问题

提问人：hcl1986 时间：2012-12-02 13:59:46
我们接触一个单位固定资产很多而且操作很规范，后续支出满足资本化的都将原固定资产账面价值转入在建工程（一年的次数较多），然后资本化结束后再转入固定资产，所有的操作都在ERP中的固定资产模块里进行，每期折旧凭证也是系统自动生成，而我们所的固定资产验算表是那种最简单的不考虑固定资产后续支出资本化的那种表格，请问陈版，我们能否通过控制测试测试固定资产的内部控制有效，并且信息系统的一般控制有效，再通过穿行测试选择若干样本检查固定资产从购入，转入在建工程，后续资本化支出，资本化结束转入固定资产，折旧数据的正确性来证实固定资产折旧计提无重大错报，而不进行实质性程序。

回答人：chenyiwei
不恰当，这种情况应要求你们所的IT审计团队介入，利用计算机辅助审计工具进行折旧测试。不能仅仅利用对系统外的一般控制的测试即得出折旧计提合理的结论。这样的审计程序是不充分和不恰当的。并且审计准则也要求不可能不执行任何实质性程序。